# 收购孙公司

提问人：一云 时间：2019-06-28 20:26:38
陈老师：A 公司持有 B 公司 60%股权，B 公司持有 C 公司 100% 股权，2018 年 10 月底，A 公司从 B 公司处购买了 C 公司 100% 股权。请问，在 A 公司单体报表和 A 公司合并报表层面如何处理这一交易？
烦请陈老师赐教！
一云

回答人：chenyiwei
由于 A 此前已经控制 C，将 C 纳入 A 的合并报表范围，此次股权收购是发生于 A的合并报表范围内部的一项股权重组交易，对A 而言并不构成一项企业合并，只是将间接控制变为直接控制。所以：
1 、A 的个别报表层面：按支付发给B 的股权收购款作为对 C 的长期股权投资成本。
2 、A 的合并报表层面，按正常的母子公司之间内部交易和内部投资进行抵销处理。在交易刚完成的时点，对 A的合并报表不产生任何影响。